【裁判字號】    89,訴,460
【裁判日期】    900306
【裁判案由】    贈與稅
【裁判全文】
臺北高等行政法院裁定                              八十九年度訴字第四六○號
    原      告  甲○○
    被      告  財政部台灣省北區國稅局
    代  表  人  乙○○（局長）
右當事人間因贈與稅事件，原告不服財政部中華民國八十九年六月二日台財訴字第○
八九○○二一二五三號訴願決定，提起行政訴訟，本院裁定如左：
    主  文
原告之訴駁回。
訴訟費用由原告負擔。
    理  由
一、按納稅義務人對於核定稅捐之處分，如有不服，依核定稅額通知書所載有應納稅
    額或應補徵稅額者，應於繳款書送達，於繳納期間屆滿翌日起算三十日內，依規
    定格式，敘明理由，連同證明文件，申請復查，稅捐稽徵法第三十五條第一項第
    一款定有明文。
二、本件原告因贈與稅事件，經被告發單課徵，繳納期間自八十七年一月六日起至八
    十七年三月五日止，原告於八十七年一月六日收受該繳款書，卻遲至八十七年六
    月十五日始向被告提出復查申請書，此有該繳款書、雙掛號收件回執、復查申請
    書等影本附原處分卷可稽，已逾首揭三十日之法定不變期間，原處分已屬確定，
    訴願決定自程序上予以駁回，並無不當。
三、原告雖訴稱被告寄發繳款書時，其正在台商設於大陸之食品公司服務，常居於大
    陸，因其原住所正因眷村改建，而戶籍暫遷友人黃蓮珠戶內，惟本人並未居住該
    處，故未收到前揭繳款書，係黃蓮珠在未經原告授權或同意下，擅代原告向郵局
    領取，又因連絡不上原告而遲至三個月後始將該繳款書交予原告云云，並提出黃
    蓮珠出具之自述書（表示係在八十七年六月九日才遇見原告，並於次日將掛號信
    函交予原告）為證。惟查，依原告及黃蓮珠之所述，原告至遲於八十七年六月十
    日即已接獲本件之繳款書，並已知悉黃蓮珠持其印章代領之情，惟原告於八十九
    年二月十一日提起訴願時，卻仍主張並未收到被告之掛號函件，並表示被告所取
    具之雙掛號收件回執係偽造之文書云云，其前後主張矛盾，實難採取。況查本件
    繳款書係於八十七年一月六日以郵務送達方式寄送至原告之戶籍地台北市○○○
    路一一四號五樓之三，經原告蓋章收受，此有蓋用原告印章之雙掛號收件回執附
    原處分卷可稽；且縱如原告主張係黃蓮珠持其印章代收繳款書，惟原告既將住所
    設於黃蓮珠處，且將印章交予黃蓮珠，顯有授權黃蓮珠收受郵件之意思，其事後
    辯稱未授權、未同意云云，殊難採信。從而，原告對已確定之行政處分提起行政
    訴訟，於法不合，應予駁回。又原告起訴既非合法，其實體上之主張即無須審究
    ，併此說明。
四、依行政訴訟法第一百零七條第一項第十款、第一百零四條、民事訴訟法第九十五
    條、第七十八條，裁定如主文。
中      華      民      國     九十     年      三      月      六      日
                                     臺北高等行政法院第三庭
                                              審判長法  官  徐瑞晃
                                                    法  官  吳慧娟
                                                    法  官  李得灶
右為正本係照原本作成。
如不服本裁定，應於送達後十日內向本院提出抗告狀（須按他造人數附繕本）。
中      華      民      國     九十     年      三      月      九      日
                                                    書記官  陳清容


司法院資訊處製作；財團法人民間司法改革基金會備份。
